

Jaime Esteban Valencia Yepes

Web Developer



INFORMACIÓN

Celular: 324-5773286

Correo: jaimevalencia.yepes@gmail.com

Fecha de nacimiento: 30 de noviembre, 1998

C.C: 1.105.792.813



HABILIDADES

PHP Y LARAVEL

JAVA

SQL FLUTTER

 $\mathsf{HTML}, \mathsf{CSS}\,\mathsf{Y}\,\mathsf{JS}$

PHOTOSHOP

ILLUSTRATOR

PREMIERE

INGLES (Estudiante)

OFFICE



REFERECIAS

Erwin Córdoba

Diseñador gráfico Contacto, 317-8011898 donpiolo@independencia.com

Pilar Nope

Publicista TBWA\Colombia Contacto, 316-8130414 pilar.nope@gmail.com



PERFIL

Desarrollador PHP desde el 2018 con conocimiento en los motores de bases de datos MySQL, PostgreSQL y SQL Server, utilizando frameworks como Laravel para PHP y el SDK Flutter, con su respectivo lenguaje Dart para desarrollo móvil multiplataforma, conocimiento avanzado sobre HTML, CSS y JS (Frontend), experiencia laboral como independiente trabajando para empresas pequeñas y medianas, creando e implementando sistemas de inventario, venta, facturación, correos personalizados y otros, desarrollando en Python scripts sencillos y en Java aplicaciones complejas, consolidando bases sólidas de programación, estudiando inglés y lenguajes de programación, como PHP 8, JS y SQL, experiencia como diseñador gráfico en el rediseño de manuales, con conocimientos prácticos de herramientas del campo como Illustrator, Photoshop y Premiere, trabajando gestión de formatos, tamaños y peso para el desarrollo de sistemas óptimos, actualizando constantemente mis conocimientos por medio de plataformas de divulgación y de educación como Platzi.

Estudiante de séptimo semestre de ingeniería de software, en proceso de grado como tecnólogo en gestión de sistemas de información.



EXPERIENCIA

PHP Full stack developer

2019 - 2021

Plataformas de facturación, inventario y ventas online

Diseño y desarrollo de plataformas para las empresas Sr. Córdoba Studio (Erwin), VoyKon y clientes individuales, utilizando como lenguaje de programación principal PHP.

Web Developer 2018 - 2021

Página de aterrizaje, publicidad por correo electrónico y portafolios

Diseño y desarrollo de páginas web, correos personalizados y portafolios, utilizando variedad de tecnologías frontend y backend.



EDUCACIÓN

Fundación de educación superior San José

2019 - 2021

2010 - 2017

Tecnología en Gestión de Sistemas de Información

Altas expectativas para brindar soluciones informáticas a través del desarrollo de aplicativos en entorno web o escritorio. Habilidades para familiarizarse con los componentes de las computadoras para evitar fallos de configuración y acceder a los sistemas de información a través de la red, contará con una actitud propositiva para brindar alternativas eficaces en una organización.

Institución Educativa Técnica Alfonso Palacio Rudas

Bachiller académico

Institución técnica en sistemas e inglés.